pt-BR: Ranhuras para corda número: Duplo; Único; Outro
vi: Số lượng khe cắm dây: Kép; Đơn; Khác
el: Αριθμός υποδοχών για σχοινιά: Διπλή; Μονή; Άλλο
pt-PT: Número de ranhuras para corda: Duplo; Único; Outro
zh-TW: 繩槽數量: 雙槽; 單槽; 其他
hu: Kötélhornyok száma: Dupla; Szimpla; Egyéb
ru: Количество пазов для веревки: Двойной; Одинарный; Другое
sl-SI: Število rež za vrv: Dvojno; Enojno; Drugo
pl: Liczba szczelin na linę: Podwójne; Pojedyncze; Inne
hr-HR: Broj otvora za užad: Dvostruko; Jednostruko; Ostalo
es: Cantidad de ranuras para cuerda: Doble; Simple; Otro
sk-SK: Počet otvorov pre laná: Dvojité; Jednoduché; Iné
ko: 로프 슬롯 개수: 더블; 싱글; 기타
bg-BG: Брой отвори за въже: Двоен; Единичен; Друго
de: Anzahl der Seilschlitze: Doppelt; Einfach; Andere
da: Antal rebkanaler: Dobbelt; Enkel; Andet
nb: Antall tauspor: Dobbel; Enkel; Annet
zh-CN: 绗缝槽位数量: 双槽; 单槽; 其他
ro-RO: Numărul de sloturi pentru cablu: Dublu; Simplu; Altele
lt-LT: Virvės angų skaičius: Dvigubas; Viengubas; Kita
tr: Halat yuvalarının sayısı: Çift; Tek; Diğer
th: จำนวนช่องเชือก: คู่; เดี่ยว; อื่นๆ
fr: Nombre de passages pour corde: Double; Simple; Autre
it: Numero di alloggiamenti per corda: Doppio; Singolo; Altro
sv: Antal repluckor: Dubbel; Enkel; Övrigt
en: Number of rope slots: Double; Single; Other
cs: Počet otvorů pro lana: Dvojitý; Jednoduchý; Ostatní
fi: Köysipaikkojen lukumäärä: Kaksinkertainen; Yksinkertainen; Muu
ja: ロープスロットの数: ダブル; シングル; その他
nl: Aantal touwsleuven: Dubbel; Enkel; Overig